---
title: "Czy warto się bić?"
author: "Agata Zywert"
date: "7 czerwca 2018"
output:
  html_document:
    theme: spacelab
    df_print: paged
    toc: true
    toc_float: true
bibliography: library.bib
csl: apa.csl
link-citations: true
---

```{r setup, include=FALSE}
knitr::opts_chunk$set(echo = FALSE)
```

### Jakie są psychologiczne plusy bicia ludzi?

Ogólnie może kogoś to śmieszyć, ale nie jest to śmieszne. Badania wskazują, że sztuki walki pozytywnie wpływają na wiele aspektów zdrowia, a co ważne dla nas przyszłych i niedoszłych psychologów sztuki walki wpłtwają pozytywnie na psychologiczny well-being a także np. zmniejszają agresję u dzieci z ADHD [@Woodward2009] 

### Jak bicie ludzi wpływa na ogólną agresję?

Badania wykazują, że jeśli trener jest wspaniały i w ogóle, to trenowanie sztuk walki ma działanie terapeutyczne, pozwala się wyciszyć i dzięki nauce kontrolowania agresji zmniejsza agresję u osób dorosłych na długi długi czas **także u ludzi, którzy już mają jakiś problem z agresją** [@Twemlow1998]

### Jak bicie ludzi może pomóc dzieciom.

Badania (i to eksperymentalne!) pokazały, że trenowanie sztuk walki pomaga w samoregulacji u dzieci `oni akurat użyli teakwondo, które _imo_ jest trochę lamerskie`, no ale co poradzić [@Lakes2004]


### Jakie pytania warto sobie zadać odnośnie relacji sztuki walki/zdrowie psychiczne

1. Czy sztuki walki mogą pomóc osobom o za niskiej samoocenie?
2. Czy osoby o lepszej samoocenie mają lepsze wyniki sportowe?
4. Czy ryzyko urazu i możliwość załamki po przegranych zawodach jest na tyle duży ryzykiem, że zważając na wszystkie plusy tej dziedziny warto się ich obawiać?
5. Czy sztuki walki mogą terapeutycznie pomóc np. ofiarom napadów lub gwałtów?

### Czemu to jest ciekawe?

* Nie wiem
* Ale bardzo mocno chiałabym zająć się tym w przyszłości
* Chciałabym też wiedzieć, czemu ludzie przerywają trening
* I czemu nie można kupić tytanowych więzadeł



### Cieszę się, że przyszłam na tipny

Od kiedy okazało się, że można robić takie ładne spisy treści to moje życie odmieniło się na lepsze. Wcześniej też nie umiałam cytowań, a teraz spokojnie mogę zostać naukowcem. 

### Oto są takie code chunki

#### Boże można je tak fajnie wsadzać w nagłówki o mniejszym poziomie

```{r echo = TRUE}
library(tidyverse)
diamonds %>% 
  filter (cut == "Premium") %>% 
  arrange(desc(price)) %>% 
  top_n(10)
```



### Bibliografia